臺灣士林地方法院民事裁定
111年度抗字第59號
抗  告  人  吳承忠  
相  對  人  合迪股份有限公司

法定代理人  陳鳳龍  


上列當事人間本票裁定事件，抗告人對於中華民國111年2月14日
本院111年度司票字第1303號裁定提起抗告，本院裁定如下：   
     主  文
抗告駁回。
抗告費用新臺幣壹仟元由抗告人負擔。   
    理  由
一、按執票人向本票發票人行使追索權時，得聲請法院裁定後強
    制執行；在票據上簽名者，依票上所載文義負責，票據法第
    123條定有明文。次按本票執票人依上開法條之規定，聲請
    法院裁定許可對發票人強制執行，係屬非訟事件程序，法院
    僅就形式上審查得否准許強制執行，此項裁定並無確定實體
    上法律關係存否之效力，如發票人就票據債務之存否有爭執
    時，應由發票人提起確認之訴，以資解決（最高法院56年台
    抗字第714號、57年台抗字第76號裁定意旨參照）；再本票
    執票人依票據法第123條規定向本票發票人行使追索權，聲
    請法院裁定准予強制執行，係屬非訟事件，對於此項聲請所
    為裁定，僅依非訟事件程序，就本票形式上之要件是否具備
    予以審查為已足。又抗告，除本編別有規定外，準用第三編
    第一章之規定，又第二審法院認為上訴為無理由者，應為駁
    回之判決，民事訴訟法第495條之1第1項、第449條第1項分
    別定有明文；該等規定，依非訟事件法第46條規定，於非訟
    事件之抗告準用之。
二、本件相對人在原審主張：伊執有抗告人所簽發如原裁定所示
    之發票日為民國110年9月17日、到期日為110年12月24日、
    票載金額為新臺幣（下同）93萬6,000元，並免除作成拒絕
    證書之本票1張（下稱系爭本票），詎經伊屆期為付款之提
    示後，未獲清償，爰依法聲請裁定許可強制執行等語。
三、抗告意旨略以：伊認為相對人提出之本票裁定金額93萬6,00
    0元並不合理，且其所提按週年利率16%計算利息亦不合理，
    伊不同意相對人聲請強制執行，爰對原裁定不服，依法提起
    抗告，請求廢棄原裁定等語。
四、經查，相對人於原審提出之系爭本票，核已具備本票之形式
    要件，其上並載明有免除作成拒絕證書之旨，且經相對人陳
    明業經提示付款，是相對人執系爭本票向發票人即抗告人行
    使追索權，而向本院聲請裁定准許強制執行，合於票據法第
    123條規定，自應准許。抗告意旨指摘相對人提出之本票金
    額及利息計算均不合理，縱認屬實，核屬實體法律關係之主
    張，依據前揭說明，應由票據債務人即抗告人另訴解決，尚
    非本件非訟事件程序所應審究。從而，抗告人提起本件抗告
    ，為無理由，應予駁回。
五、據上論結，本件抗告為無理由，爰裁定如主文。
中　　華　　民　　國　　111 　年　　3 　　月　　25　　日
                  民事第一庭  法  官  劉瓊雯
以上正本係照原本作成。
本件裁定不得再抗告。
中　　華　　民　　國　　111 　年　　3 　　月　　25　　日
                              書記官  劉淑慧